# Séance 0

Participants :
Léo, Pierre, Anthony, Céline Humbert, Steve, Dany, Jimmy, Xavier, Domingos, Leila, Joaquim

Qui est partant ?
Tous les participants plus Céline Jeanneret, Suzanne, Mélodie, Boris, Max, Martin, les potes de Pierre: Jordan, Emile, Kimroy

## But de la séance

* Définir si on fait une fête
* Désigner des responsables/postes

## Tour de table

Joaquim : Soutien de Léo

Leila : Droguiste
Déco
Idée : Contacter la colo

Dom : Alcoolique
Caviste

Xavier : Prêt à donner des coups de main
Martin est prêt à faire caissier

Jimmy (aka Funufun) : Vient aider Danny

Danny : Comme l'année passée, faire un stand + motivé d'aider si besoin

Steve : Ami de Danny, partant pour filer un coup de main (pas forcément stand)

Céline Humbert : Aime bien faire la fête et organiser des fêtes.
Aime être Dj, veut bien travailler dans un stand
Veut bien gérer un stand si y a des gens motivés
Fait partie du parlement des jeunes de CDF
Veut bien leur en parler

Anthony : Est là parce qu'il a des remords
Veux volontiers être adjoint caviste

Pierre BILAT : Veut bien faire un stand + quelque chose en plus

Léo : Participant de la dernière en gérant un stand.
Xavier ne voulait pas refaire président donc Léo a décidé de reprendre.

## Discussion

Xavier : Ne devrait-on pas appeler Tony ?
Idem avec la fonda
Les Bilat laissent la main
Les Aellen pas de nouvelles

Joaquim : Lancement officiel avec tracte dans chaque maison ?
Léo et Xavier : Oui, il faut faire ça

Dom : Question de la taille de la fête

Léo : Faudrait prendre contact avec Chanchan pour secrétaire

Léo : 6 Responsables de stand
Combien dans l'équipe déco ?
Xa : Plus y en a mieux c'est 
Leila : Lola veux bien

Léo : Il faudrait un organisateur de stand
Pour par exemple la commande du matériel, avoir une vue d'ensemble

Leila : Pourquoi ne pas standardiser les stands ?
Exemple : Préparer la même nourriture, partager les bénévoles, centraliser le tout quoi....
Léo et Joaquim : Cela semble plus compliqué

Léo : Partenariat avec le lion d'or

## Désignation des postes

Président : Léo Chapuis
Vice-président 1 : Xavier Sandoz (S'occupe du site)
Vice-président 2 : Responsable média (plus soutien au responsable animation)
Responsabe animation : vide
Sous-responsable animation : vide
Secrétaire : vide
Caissier : Martin Sandoz
Cavistes : Domingos et Anthony (+Fred Rollat ?)
Responsable déco : Leila De Sousa Viera Leuba
Membres déco : 6
Organisateur de stand : Pierre Bilat
Responsables de stands : Autant que de stands (6?)
* Pierre Bilat
* Danny 
A confirmer :
* Céline Jeanneret
* Céline Humbert
* Mélodie
* La colo
* Les habitants ?

## Organisation des séances

Joaquim : Séances plus systématiques, avec moins de monde, plus rapide

## Outils

Trello
Application de Kanban permet d'organiser un projet en le divisant en tâches, qui sont attribuées à des utilisateurs

## Décision

Léo : Pense qu'on peut aller de l'avant.
Fête programmé en 2020, date à définir plus tard
Prochaine étape : Organiser une première séance officielle après avoir distribué les tractes.

## Date

Préférence de Léo : Avant les vacances d'été
Anthony : A partir de mi-juin, il y a l'euro
Léo : Août-septembre n'est pas éliminé, genre week-end de la braderie

## Idées

Xavier : Est-ce qu'on ouvre le débat des thèmes ?

Domingos retrouve sa liste de thèmes :

* Saisons
* Militaire
* Plage
* Western
* Pokemon
* Crèpes-party
* Sous l'océan
* Fête des soupes
* Irlande
* 4ème Reich
* Télévision
* Bande-dessinée
* Crêt-Vaillant, Cendrier, Hippopotame
* Jamaïque et cannabis
* Cuir moustache
* Stéphane Henchoz vs Joel Corminboef
* Tout moulant
* Continents
* Pigeon de combat
* Craie Vaillant
* Vikings
* 4 fromages
* Folklorique
* Fête des fêtes
* Tuning
* îles
* Jeux de sociétés
* Thé dansant
* Cre-cre Vaillant
* Fluo
* Les monstres / mutations
* Tapis rouge
* Camping

Idée Xavier : Faire des dessous de verres plutôt que des flyers

## Conclusion et tâches

20h12 : Séance terminée
 
Léo crée un groupe whatsapp, fait une circulaire et organise la prochaine séance.



tags: comité